臺灣臺北地方法院民事判決　八十九年度簡上字第四三三號
　　上　訴　人　　加邦企業股份有限公司
　　法定代理人　　丙○○
　　兼訴訟代理人　乙○○
　　　　　　　　　　　　　　　.
　　被上訴人　　　正運股份有限公司
　　法定代理人　　丁○○
右當事人間請求給付票款事件，上訴人對於中華民國八十九年三月十六日本院台北簡
易庭八十八年度北簡字第六四八四號第一審判決提起上訴，本院判決如左：
    主  文
上訴駁回。
第二審訴訟費用由上訴人連帶負擔。
    事  實
甲、上訴人方面：
壹、聲明：
一、原判決廢棄，被上訴人第一審之訴駁回。
二、如受不利益判決，願供擔保請准宣告免予假執行。
貳、陳述：除與原審判決書所載者相同茲予引用外，補稱：
一、被上訴人正運公司未依買賣契約約定之期限交付貨物  (詳如證一、二)，而後又
    幾度自許交貨期限但仍數度延宕 (詳如證三)，致使國外API公司趕不及於聖誕、
    新年進貨季節將係爭貨品交予客戶。在被上訴人正運公司自行安排首批出貨八十
    七年十月三十一日前，API公司即早於八十七年十月二十八日直接通知被上訴人
    取消訂單  (詳如證四)。正運公司明知出貨勢必被拒，仍強行造成出貨之事實，
    自然未依合約約定通知上訴人驗收係爭貨品。首批貨到時，國外API公司尚存挽
    回之心，即速配送至客戶處。未詎，又竟遭到客戶意外發現貨品未貼標籤、短裝
    電池、接觸不良及無功能顯示等多項重大瑕疵。API公司即要正運公司儘速補救
    ，被上訴人則透過FEDEX飛達國際快遞公司於八十七年十一月六日補遞電池、標
    籤及配件等  (詳如證五)。兩造於買賣合約書中簽訂之係爭商品因被上訴人正運
    公司一再交貨不及，運輸方式已由海運改為空運。孰料，正運公司無視承諾，將
    原訂八十七年十月三十日以前應出貨完畢之商品，延宕至八十七年十月三十一日
    方首次出貨，僅一萬餘支雷射筆，出貨數量之零散 (合約原訂十月二十三日及十
    月三十日以前分二批出貨，正運公司自行十月三十一日、十一月五日、十一月六
    日、十一月七日、十一月十七日分為五批出貨)，及出貨耗時之冗長  (合約原訂
    兩批貨七天以內應全數出畢，依正運公司出貨連絡單記載出貨至少耗時十七天。
    詳如證六)，使得國外API公司額外增加進貨成本及人事費用，甚使得客戶對其相
    關商品連帶失去信心，故特要求原封退回其後運商品  (詳如證七)。上訴人加邦
    公司與國外API公司原本都以為正運公司譽有ISO9001國際認證，商品品質理應有
    其一定水準。事實則不然，被上訴人由於管理不善導致一連串發生交貨逾期、貨
    品瑕疵等有損商業信譽行為，使得API公司為推展此項商品期間所耗費之人力及
    費用皆付之一炬，係爭交易之損失亦為數不貲。
二、本件乃係不可歸責於被上訴人之事而遲延給付，加邦公司自無權向被上訴人主張
    遲延之損害賠償：被上訴人一再強詞自行出貨日期八十七年十一月七日及十七日
    ，為契約約定貨物交付期限，謂被上訴人已依契約約定將貨物交付之事實，並無
    爭議，自毋待被上訴人舉證：：。事實不然，兩造除八十七年十月十四日所簽訂
    之買賣合約書中（如證一、證二），對系爭貨品交貨期限有明確約定外，對被上
    訴人幾次要求延期交貨，上訴人從未應允或與其另有約定。答辯理由詳如九十年
    六月二十八日呈庭之上訴理由狀第六頁所陳。故上訴人對其所謂依契約約定交付
    貨物之說，全然否認。按雙方買賣合約書第一條有關交貨期間地點方式及第二條
    驗收地點中明確規定：其中僅就交貨方式及運費由甲方  (即上訴人)指定與支付
    外，交貨地點及驗收地點則待交貨人通知，方為事實。有買賣合約書可稽 (詳如
    證一、二) 。被上訴人又指：被上訴人於八十七年十月三十日，即第一批貨交付
    前，乃依約以書面通知上訴人安排係爭貨之出貨班機，以利運送暨請求確認回覆
    云云．．足證被上訴人之出貨均經確認暨安排．．由於被上訴人正運公司對交貨
    日期使終不明確，甚至於八十七年十月二十三日以前仍無法將第一批貨品出口，
    出貨日期始終混沌不明。國外API公司即於八十七年十月二十八日直接通知被上
    訴人正運公司取消訂單。被上訴人方感事態嚴重，於翌日十月二十九日汲汲傳真
    其所謂出貨通知函，函中所述無一不是延宕出貨之歉意，如：出貨連絡服務不周
    ．．本公司業務助理並未依時回報進度，致使本公司之生產進度未能即時回報與
    貴公司，"即日"起貴公司之往來服務概由本人  (即正運公司負責人)負責：：本
    人對日後出貨服務將加倍努力以示負責．．其函中自然不免對延誤交貨找尋藉口
    ，然理由之牽強  (如：標籤未能如期確認、未收訂金、颱風來襲．．)，上訴人
    當時即予駁斥，並表示國外API公司已無法接受交期一再延宕。被上訴人倍感壓
    力下，即速速於翌日  (十月三十日)在未通知上訴人情況下自行安排出貨。函中
    所載通知出貨日期 (第一批十一月三日及第二批十一月九日與其自製出貨連絡單
    所載十月三十日、十一月五日、十一月六日、十一月七日及十一月十七日亦不相
    同，故上訴人對被上訴人所謂出貨通知函，由於內容不實早予以駁斥，更遑論予
    以確認出貨日期。
三、兩造於簽約之際就出貨期限、貨品驗收、貨款支付：等，均有約定並詳載於合約
    中。然，由於被上訴人出貨期限一再延宕，出貨前已遭國外通知取消訂單，自知
    出貨勢必遭拒，致使出貨前未曾通知上訴人，自然其所出貨品亦未經上訴人驗收
    確認。因此之故，被上訴人至今無從向上訴人出示請款單請求支付貨款。被上訴
    人強行出貨，其目的在先造成出貨之事實。依被上訴人所指，上訴人於出貨前既
    未支付訂金，被上訴人正運公司儘可以此為由，儼然拒絕出貨。上訴人何曾又何
    能如被上訴人所謂：不動聲色暗地裡指示其陸續出貨？事實，在被上訴人第一批
    自行出貨當時已逾二紙買賣合約約定交貨期限。被上訴人於第一紙合約出貨時已
    知交貨履約有瑕疵，出貨事宜理應審慎處理，俟訂金收取確認無誤或經上訴人出
    貨驗收確認後，再行出貨，方合乎常理。或於出貨期間為求減低損失，終止未交
    運之系爭貨品以求自保。依被上訴人訴狀中所述，其中八十七年十一月十七日所
    出第二紙合約貨品價值高達新台幣九十七萬一千二百五十元，佔本系爭交易總價
    二分之一強。被上訴人正運公司於出貨後月餘，僅憑其自製出貨連絡單（非如先
    前交易之出貨單或請款單），於八十八年元月十八日請求上訴人共同解決貨款。
    就此當時，上訴人若真心存不軌，大可充耳不聞、推卸不理。實無需如被上訴人
    訴狀中所指交付本案另一上訴人乙○○個人帳戶之系爭支票，假意為貨款之支付
    ？實乃上訴人心存仁厚，為表非與國外API公司同一氣，確有共同解決問題之誠
    信，且對往後交易仍存寄望，但又為避免與真正應付貨款有所混淆，乃囑上訴人
    乙○○先行開立系爭支票，到期日暫以八十八年二月二十八日，交于被上訴人。
    並言明俟自買方取得貨款後，依其實際支付金額按往例以上訴人加邦公司票結算
    之。未詎，被上訴人在取得系爭支票後，未依約定。竟於八十八年二月二十八日
    強行提示。在權利義務尚待釐清之際，上訴人唯暫拒付系爭支票。
四、被上訴人所謂：履約期間曾遭遇二次颱風：：。據中央氣象局颱風資料顯示，其
    所謂第一次颱風，名為瑞伯  (如證八)，發布海上、陸上颱風警報時間均為十月
    十三日。而兩造買賣合約於十月十四日晚間於被上訴人正運公司處完成簽約手續
    ，是時颱風已來襲，被上訴人在確認第一批交貨期限時早已將此因素列入考量。
    又其所謂第二次颱風，名為芭比絲  (如證九)，發布海上颱風警報時間為十月二
    十五日，發布路上颱風警報時間為十月二十六日。而兩造約定第一批交貨期限為
    十月二十三日以前，被上訴人若準時交貨，必不致遭逢十月二十五日颱風侵襲，
    早於颱風來襲前即出貨完畢。況，按兩紙合約交貨期限十月二十三日及十月三十
    日推算之，縱如被上訴人所言：遭遇二次颱風，造成斷電而影響到系爭產品生產
    線三、五個工作天．．．。該兩批系爭貨品最遲也理應於八十七年十月二十七日
    及十一月三日即可全數出貨完畢，何致於延宕至十月三十一日、十一月五日、十
    一月六日、十一月七日甚至十一月十七日方得草草自行出貨  (如證六)？再細觀
    其出貨連絡單（同證六），事實上被上訴人於十月三十日確能出貨，唯無能依約
    全數出齊。足證颱風之說係被上訴人事後又一托詞。在此係爭交易之前，即同 (
    八十七)年七月間，API公司委上訴人加邦公司向正運公司訂購與係爭交易相同之
    雷射筆一批，即LP-400五百支；LP-800二百支，首次貨出美國。該批貨品由於未
    貼標籤不符合美國FDA規定，遭當地海關扣留，事發當時正運公司還特委請其美
    國分公司協助處理。(詳如證十)。基於七月間美國事件，兩造於九月係爭交易正
    式簽約之前，就買賣價格、訂貨數量、包裝方式、標籤內容及交貨期限等相關事
    項不得不慎，與國外API公司三方議定就序後，正運公司更於八十七年十月七日
    將出貨樣品直接寄予AP公司請其確認。(請參閱正運公司出貨連絡單可證，其中
    明載十月七日LP-400及LP-800以樣品無償各出貨十二支寄予國外。詳同證六。)
    。俟國外API公司確認無誤後，雙方才約定於十月十四日簽定係爭買賣合約書兩
    紙。換言之，所有相關事項於簽約前均已確認。倘真如被上訴人所言，延誤確認
    標籤是造成遲延出貨的重要因素，又依上訴人所言時至十月三十日上訴人方確認
    標籤，而被上訴人出貨連絡單卻明載於同日  (即十月三十日)即能出貨，換言之
    ，標籤確認後應即日即時即可製作完成方符上訴人所言所行。由此可證標籤延遲
    確認實不足以造成出貨嚴重延遲主要因素。再，正運公司既能於標籤確認日即安
    排出貨，何不將已製造完成之貨品把握合約時效速速一次出畢，反倒延宕至合約
    時效過後，寧願挺著違約風險分批陸續出貨，著實與常理不合。故被上訴人所謂
    標籤延誤確認說，如同颱風說，僅為掩飾其未能如期交貨之托詞。
五、兩造正式簽約之前，就價格、數量、包裝、標籤、交期等合約內容早與國外API
    公司三方議定就序。真如被上訴人所言，上訴人時至十月三十日始確認標籤，致
    使被上訴人於十月三十日起方能陸續出貨。試問：被上訴人既能於標籤確認日即
    可安排出貨，何不將契約所訂之貨品適時一次出畢？亦不致造成日後的交貨遲延
    。反倒曠日費時地將同屬第一紙合約應出之系爭貨品，另行安排於十月三十一日
    、十一月五日、十一月六日、十一月七日分四批出貨  (同證六)，豈合常理？再
    試問，第二紙合約原約定出貨日期正是被上訴人所謂標籤確認日期十月三十日。
    依其所言，標簽既已確認，該批貨品理應於十月三十日合約約定期限準時出貨，
    何以仍延遲至十一月十七日方才出貨完畢？被上訴人始終強詞，由此可見一斑。
    兩造雖於八十七年年初與API公司三方即有交易往來，但由於系爭交易金額較以
    往為大，簽約之際被上訴人要求上訴人於訂單確認時先支付交易總額百分之三十
    ，即新台幣五十萬元整作為訂金。熟料，被上訴人正運公司枉譽有ISO9001國際
    認證。自簽約日起，對於生產進度均無從掌控  (如證三)。上訴人於生產期間幾
    經催問交期何時？被上訴人始終閃爍其詞，無法確切回覆。對於收取訂金事宜，
    更是心存顧慮裹足不前。縱上訴人多次囑其前往，甚至時逾買賣合約簽約一週後
    ，即八十七年十月二十一日上訴人特將該訂金支票以傳真再次提醒被上訴人派員
    前來收取，並於前往收取支票時先電話連絡，以免擔誤。傳真函中敘意甚 (如證
    十一) 。顯見上訴人確有支付訂金之誠信。上訴人與被上訴人間自有交易以來，
    每回出貨完畢，被上訴人便即刻派員持出貨單前往上訴人加邦公司處收取貨款，
    未有例外，所有款項支付更從未藉信函郵遞之。而先前每回出貨之貨款皆由上訴
    人先行墊付予被上訴人，俟加拿大API公司收到貨品後再行將貨款匯予上訴人加
    邦公司。本系爭交易商議之初，由於金額較以往為巨，三方議定由國外API公司
    開立信用狀做為此次交易支付憑證。但因被上訴人對交貨期限始終不能明確而作
    罷。故日前台北地方法院檢察署檢察官未經查明，即臆測推斷上訴人在國外客戶
    尚未給付貨款情形下，根本毫無支付百分之三十訂金之資力。對上訴人而言，實
    為有失客觀之論斷。況，被上訴人既於簽約之際要求上訴人支付訂金，卻在明知
    訂金尚未收取情況下仍願出貨，足證因訂金未收導致延誤交期之說，如同標籤未
    如期確認及颱風延誤生，同屬被上訴人數度延宕交貨之託辭，實不足採。
六、本件被上訴人交付之貨物，係因與上訴人丙○○為負責人之加邦公司間之買賣關
    係而來，並非因上訴人施用詐術所致。至於加邦公司暫未支付貨款予被上訴人部
    分，亦係因被上訴人無視交易誠信，一再嚴重遲延交貨，且所出貨物存有瑕疵等
    問題所致，則何來公訴意旨所指[訂約時即有欺瞞之意]之說? 況且，如上訴人心
    存詐騙犯意，又何必於八十八年三月三日匯款新台幣十萬元予正運公司供其當日
    銀行過票之用? 是揆之上揭種種事證，上訴人顯無為自己不法所有之意圖，更未
    曾施用任何詐術，自不能強加以詐欺罪責。此乃被上訴人真正意圖之所在。明知
    出貨已趕不及國外聖誕、新年進貨季節，但仍暗自草草出貨，強行造成出貨事實
    僥倖心理，使上訴人不及阻止遲延瑕疵之發生。國外於第一批貨品中，意外發現
    竟有未貼標籤、短裝電池、接觸不良及無功能顯示等多項重大瑕疵。A  I公司即
    要求補救，被上訴人曾透過FEDEX飛達國際快遞公司於八十七年十一月六日遞送
    電池、標籤、配件等。被上訴人於出貨之初早已自知出貨交期有瑕疵，於出貨後
    又補寄配件、標籤等于API公司，豈容被上訴人推說因上訴人怠於通知而視為無
    瑕疵？且事實上，API公司在遭到客戶退貨，正式收到訂單取消函 (如證四)時，
    亦曾傳真予被上訴人。今被上訴人對國外所有信函皆否認其真正，然於地檢署八
    十八年度偵字第一二九三一號黃股偵訊中坦承確曾收到傳真函，唯未予留底。
七、綜上所述，被上訴人以擁有ISO9001自譽，按規章有其認證工廠於生產作業、產
    品檢驗、交貨程序．．等理應有其標準規範。實卻不然，被上訴人正運公司自簽
    約後即陷於一片渾沌，生產系爭貨品之際，對於原料入庫、生產進度均無從掌控
    ，導致日後交貨一再延宕（同證三）。在遭到國外客戶取消訂單後，被上訴人仍
    倉促安排出貨，致使出貨前未通知上訴人，自然所出貨品均未經上訴人驗收確認
    。又，被上訴人數度指稱：上訴人未依約給付訂金在先，無付款能力在後．．。
    上訴人曾於出貨後數度告知被上訴人，甚於民、刑事庭訊中多次提及國外API公
    司欲退運系爭貨品（如證十二）。但，被上訴人訖今始終堅不表態。被上訴人既
    肯定上訴人出貨前未能先給付訂金，出貨後又無付款能力，如此情況，理應早早
    同意國外API公司退運系爭貨品，以求損失減至最低方為上策。被上訴人對退運
    系爭貨品態度愈加冷默，愈加彰顯其強行出貨之蓄意。
八、主張抵銷及求償金額計算明細及證據：
（一）主張因被上訴人不履行所生之損害抵銷及求償部分：總計新台幣四百七十三萬
      五千二百八十五元整。
　　１、待退運貨品之金額，共計新台幣八十八萬九千七百八十五元整。
     　　待退運貨品名稱、數量及單價（依上訴人與正運公司買賣合約議定之單價
　　　　　，詳如證一、二）：
　　　LP-400  5,376/PCS X NT$160.- =NT$860,460.-
      LP-800   237/PCS X NT$125.- = NT$29,625.-
　　　合  計  5,613/PCS 　金額共計NT$889,785.-
　　２、待退運貨品進口時之進口關稅計加幣7,611.51，折合新台幣為十六萬七千五
　　　　百元整。
　　３、待退運貨品進口時之進口運費計加幣3,645.73，折合新台幣為八萬元整。
　　４、待退運貨品退運運費估計（比照進口運費），折合新台幣約八萬元整。
　　５、API公司為推廣正運公司產品，自八十七年初截至八十七年十月十五日止，
　　　　所產生之費用開支共計加幣39,916.70，折合新台幣八十七萬八千元整。(詳
　　　　如證十三)
　　６、因正運公司交貨延遲及貨品瑕疵導致API公司在美、加市場遭受獲利及商譽
　　　　雙重損失。向被上訴人求償加幣十二萬元整，折合新台幣二百六十四萬元整
　　　　。其理由如下：加拿大最大寵物連鎖店PET VALU特於一九九九年 (即八十八
　　　　年)一月五日發函API公司，內容表示：一、此信函是有關在電話中提及取消
　　　　雷射筆指示器之事。二、很不幸地，由於您延遲出貨，以致本公司商店無貨
　　　　銷售，因此我們無法再接受API為本公司供貨商。三、很遺憾必須告訴您，
　　　　您的競爭者能依我方要求出貨，而這樣的服務正是我們對供應商的期望。(
　　　　如證十四)。又，API公司於同年二月一日再函加邦公司，內容如下：一、由
　　　　於交貨遲延，造成我方許多訂單被取消，其中最嚴重的為PET  VALU公司。(
　　　　參閱PET VALU公司取消訂單函。)。二、雖然已使用空運 (原定用海運)，但
　　　　仍未及時趕上聖誕節銷售旺季，因此破壞我們對客人的信譽，促使他們向我
　　　　們的競爭廠家採購。三、我們失掉幾個美國客戶訂單，特別是東岸的一個連
　　　　鎖商訂四十萬支的訂單，就是因為生產延期而失去。四、在付了空運運費及
　　　　額外工資後，雷射筆指示器成本變得很高，造成無法與其他公司競爭。由於
　　　　第一批及第二批均改為空運使得成本大幅提高。又，所有出貨皆在傖促下製
　　　　造，致使產品品質參差不齊。我們收到許多無標籤和無功能的產品。必需僱
　　　　用工人來修理，眾所周知，加拿大工資非常昂貴，這就是造成產品成本提高
　　　　的原因。五、我們參加數個貿易展並耗費巨資在一九九八年八、九、十月於
　　　　多倫多、芝加哥及洛杉磯為了促銷這項產品。我們亦在國際雜誌刊登廣告，
　　　　但我們無法供應商品給任何客人，因為在十一月中旬以前我們沒有商品。自
　　　　從客戶取消訂單和拒絕提貨LP-400預估還有六千支庫存尚未售出。我們認為
　　　　這個問題是正運公司造成，他們必須對我們客戶流失及信譽受損負責。我們
　　　　委請你與正運公司討論關於六千支退貨事宜，這包含空運運費、海關關稅、
　　　　內陸運費、額外工資和其他費用之賠償。唯有這樣對我們才公平，因為問題
　　　　都是他們造成的。(詳如證十五) 。故API公司以此向被上訴人正運公司求償
　　　　加幣十二萬元，折合新台幣二百六十四萬元整。加邦公司主張預期利益損害
　　　　抵銷及求償部分：總計新台幣六十萬七千一百六十元整。(一)   因正運公司
　　　　交貨延遲及貨品瑕疵導致加邦公司在此次交易中無法獲得預期之利益，然依
　　　　據加邦公司與國外API公司議定之價格折算之，應可向被上訴人正運公司求
　　　　償三十五萬七千一百六十元整。明細詳列於後：API公司兩筆訂單共計數量
　　　　為LP-400一萬支，購買價格為每支US$6.-；LP-800一千四百三十二支，購買
　　　　價格為每支US$4.-。LP-400 US$6.-/PC X10,000 PCS =USD60,000.- LP-800
　　　　US$4.-/PC X1,432 PCS =US$5,728.-  TOTAL AMOUNT US$65,728.-按當時美
　　　　金匯率1比32.5，折合台幣為二百一十三萬六千一百六十元整。依據兩造簽
　　　　訂買賣合約，加邦公司僅需支付正運公司LP-400每支之售價為NT$160.-；
　　　　LP-800每支售價為NT$125.-     LP-400    NT$160.-     X    10,000PCS
　　　　=NT$1,600,000.-及LP-800  NT$125.-  X1,432 PCS =NT$179,000.-  TOTAL
　　　　AMOUNT  NT$1,779,000.-合計為新台幣一百七十七萬九千元整。買方應收與
　　　　賣方應付兩相抵減，即NT$2,136,160.- -- NT$1,779,000.- =NT$357,160.-
　　　　。加邦公司應可獲利三十五萬七千一百六十元整。
（二）加邦公司負責人丙○○因係爭交易交貨發生瑕疵，應API公司要求五次赴加旅
      費，以每趟機票至少三萬元和差旅支出約二萬元估算，前後五次 (有出入境可
      稽。如證十六) ，共計新台幣二十五萬元整。依兩造八十七年十月十四日簽訂
      之買賣合約書中（同證一、證二），對交貨期限、驗收事項均有明文。被上訴
      人未能依約定時間內出貨，以致遭受國外取消訂單。又未能於出貨前通知上訴
      人驗貨，並保證所交貨品為完好新品，倘所交貨品一部份或全部不合完好新品
      之約定，被上訴人應負責退換或賠償退換所發生之費用。由於被上訴人履約發
      生瑕疵致使上訴人遭受嚴重損失，上訴人依據民法第二三二條遲延後之給付，
      於債權人無利益者，債權人得拒絕其給付，並得請求賠償因不履行而生之損害
      。及第三六○條買賣之物，缺少出賣人所保證之品質者，買受人得不解除契約
      或請求減少價金，而請求不履行之損害賠償。出賣人故意不告知物之瑕疵者，
      亦同。今日被上訴人之請求尚不足與上訴人之損失相抵，故其請求給付票款顯
      於理不符。
參、證據：除援用原審之立證方法外，提出下列證據為證。
　　證一：買賣合約書（一）。
　　證二：買賣合約書（二）。
　　證三：被上訴人正運公司八十七年十月二十九日傳真予加邦公司函。
　　證四：國外API公司八十七年十月二十八日直接發傳真函予被上訴人正運公司。
　　證五：國外API公司九十年十月二十四日發傳真函予上訴人加邦公司。
　　證六：被上訴人正運公司自製出貨連絡單。
　　證七：國外API公司E-mail 待退運之係爭貨品。
　　證八：中央氣象局颱風警報發布概況表（二）。
　　證九：中央氣象局颱風警報發布概況表（二）。
　　證十：正運公司之美國分公司至API公司函。
　　證十一：上訴人乙○○八十七年十月二十一日傳真予被上訴人正運公司函。
　　證十二：國外API公司E-mail 待退運之係爭貨品。
　　證十三：國外API公司為推展產品，自八十七年初截至八十七年十月十五日止所
　　　　　　產生費用憑證。
　　證十四：加拿大最大寵物連鎖商PET VALU至函API公司取消訂單。
　　證十五：國外API公司至上訴人加邦公司函。
　　證十六：上訴人加邦公司丙○○出入境影本。
乙、被上訴人方面：
壹、聲明：上訴駁回。
貳、陳述：除與原審判決書所載者相同茲予引用外，補稱：
一、依票據關係，上訴人乙○○及加邦公司自應負發票人及背書人之責任：按在票據
    背面蓋章，形式上合於背書規定，即應負票據法上背書人之責任，最高法院六十
    三年度第六次民庭庭推總會決議可資參照；又在票上簽名者，依票上所載文義負
    責；再者發票人、承兌人、背書人及其他票據債務人，對於執票人連帶負責，並
    擔保支票之支付；抑有進者執票人向支票債務人行使追索權時，得請求自為付款
    提示日起之利息，如無約定者，依年利率六釐計算，分別為票據法第五條第一項
    、第一百四十四條、第九十六條第一項、第一百三十三條定有明文。本件發票人
    為乙○○；背書人為加邦企業股份有限公司，揆諸上開判例及條文規定，上訴人
    乙○○及加邦企業股份有限公司顯應對被上訴人負連帶給付責任，合先敘明。上
    訴人雖主張買賣履約有瑕疵，而致使債權無從確認云云，惟查：上訴人所謂買賣
    履約瑕疵之情形，並無可歸責於被上訴人之事由所致，詳如後述，且被上訴人於
    歷審之書狀中業已陳明，況上訴人等又未能具體舉證證明系爭買賣履約有可歸責
    於被上訴人之事由，是以上訴人等之主張乃臨頌編纂，不值一駁。
二、本件乃因不可歸責於被上訴人之事由而給付遲延，上訴人加邦公司自無權向被上
    訴人主張遲延之損害賠償：
（一）被上訴人依約於八十七年十一月七日及十七日將系爭貨物全部交付上訴人加邦
      企業股份有限公司，此亦經上訴人自認在卷：按﹁當事人主張之事實，經他造
      於準備書狀內或言詞辯論時或在受命推事、受託推事前自認者，無庸舉證。﹂
      民事訴訟法第一百七十九條第一項著有明文。本件上訴人等於原審八十八年七
      月二十六日之答辯書狀中自認：「原告（即被上訴人）正運公司最後於十一月
      七日前，將第一批訂貨出貨完畢。．．．而第二批貨於十一月十七日出貨完畢
      ．．．。」（被上證四），顯見上訴人等對於被上訴人已依契約約定將貨物交
      付之事實，並無爭議，自毋待被上訴人舉證。又上訴人等對於向被上訴人採購
      雷射指示器兩批之交易價格亦無爭議，此有兩造簽立之買賣合約書（被上證五
      ）及上訴人交付系爭支票予被上訴人，可資為憑。
（二）被上訴人已依契約約定於出貨前通知上訴人等，並按照上訴人之指示出貨：按
      雙方買賣合約書第一條有關交貨期間地點方式中規定：交貨地點及方式依甲方
      （即上訴人）指示，此有買賣合約書（同被上證五）可稽。本件被上訴人於八
      十七年十月三十日，即第一批貨交付前，乃依約以書面通知上訴人安排系爭二
      批貨之出貨班機，以利運送暨請求確認回覆云云，此有出貨通知函可稽（被上
      證六），足證被上訴人之出貨均經上訴人確認暨安排。今上訴人主張系爭貨品
      之出貨乃因被上訴人惟恐遲延交貨至遭取消訂單而任意自行安排出貨云云，顯
      與事實及證據不符，諉不足採。
（三）上訴人於被上訴人全部交貨完畢後月餘，始以被上訴人遲延為由而拒付貨款，
      顯有違常情：本件貨品之出貨乃採空運方式，即貨品出貨後兩天內便可抵達目
      的地，故按常理而言，如被上訴人之出貨上有任何問題，上訴人等自應立即反
      應。然事實上上訴人不僅未為任何異議且不動聲色地陸續指示被上訴人於八十
      七年十月三十一日、十一月五日、十一月六日、十一月七日及十一月十七日出
      貨，而其中十一月十七日所出貨之貨品價值並高達九十七萬一千二百五十元，
      已佔本批貨品總價二分之一強，是以上訴人等抗辯因被上訴人之遲延出貨，致
      伊遭國外客戶取消訂單，故暫予拒付貨款云云，顯違反經驗法則。另上訴人一
      再提出訴外人ＡＩＰ公司傳真信函影本，欲以證明被上訴人有遲延交貨之狀況
      。惟查：上訴人不僅未曾收受訴外人ＡＩＰ公司傳真信函，且對該傳真函形式
      及實質內容之真正均否認，更遑論曾於地檢署八十八年偵字第一二九三一號案
      件偵訊中坦承收受此傳真函之可能。況就契約關係而言，上訴人加邦公司與被
      上訴人正運公司及訴外人ＡＰＩ公司三者間各有不同之買賣關係存在，如被上
      訴人有遲延交貨之情況，訴外人ＡＰＩ公司應係要求出賣人即上訴人加邦公司
      直接負責，惟依上開傳真影本所示，訴外人ＡＩＰ公司竟未要求上訴人加邦公
      司負責，反而要求與ＡＰＩ公司毫無契約關係之被上訴人負責賠償一切損害，
      顯違常理，是以上訴人等所辯核係卸責之詞。
（四）被上訴人於生產系爭產品時因遭遇二次颱風造成斷電，影響生產，此乃不可歸
      責於被上訴人之事由：按「因不可歸責於債務人之事由，致未為給付者，債務
      人不負遲延責任」民法第二百三十條定有明文。本件於契約履行期間，被上訴
      人曾遭遇二次颱風，造成斷電而影響　　到系爭產品生產線三．五個工作天，
      此乃不可歸責於被上訴人之事由，且被上訴人亦　　已通知上訴人（同被上證
      六），故被上訴人自不負遲延之責任。上訴人一再抗辯縱使被　　上訴人經歷
      二次颱風，影響系爭產品生產線，亦應不至於延宕至十一月七日及十一月十七
      日云云，惟查：被上訴人因上開二次颱風，雖影響三．五個工作天，然延遲之
      最主要原因，乃在上訴人遲延與國外廠商確認標籤所致。因上訴人遲至八十七
      年十月三十日始確認標籤，而協力廠商之交期因颱風關係而無法當天進料，需
      至隔日始能完成進料，迫使被上訴人必須延至十月三十日起始能陸續出貨，而
      第一批貨遂延至十一月七日出貨完畢（被上證七），前開事實並無任何可歸責
      於被上訴人之事由，至為明灼。況被上訴人於出貨前均已將一切遲延狀況告知
      上訴人，此有出貨通知函可稽（同被上證六），然上訴人不動聲色地陸續指示
      被上訴人出貨，已如前述，不再贅引，顯見上訴人之抗辯，與事實證據不符，
      諉不足採。
三、雙方均認系爭產品由訂約至交貨所須預備之合理期間至少有十日，故被上訴人於
    八十七年十月三十日雙方確認標籤後十日內陸續交貨，並於八十七年十一月七日
    及十七日交貨完畢，自無遲延交付可言：又查，依雙方第一次簽訂系爭買賣契約
    之時間為八十七年十月十四日（同被上證五），而系爭第一批雷射指示器之交貨
    期限為八十七年十月二十三日；第二批為八十七年十月三十日，可知雙方均肯認
    該產品由訂約至交貨所需預備之合理期間至少應有十日。本件因上訴人未能與國
    外廠商如期確認標籤（同被上證六），而延至八十七年十月三十日才確認，迫使
    被上訴人必須延至十月三十日起始能陸續出貨，而第一批貨遂延至十一月七日出
    貨完畢（同被上證七）；而第二批貨亦在十日後即八十七年十一月十七日出貨完
    畢，二次之交貨被上訴人均在雙方肯認製作系爭貨物之合理期間內完成，是以本
    件遲延係因上訴人未能如期與國外廠商確認系爭產品之標籤所致。上訴人雖抗辯
    就價格、數量、包裝、標籤、交貨等合約內容乃雙方早與訴外人國外API公司三
    方議定云云，惟被上訴人否認其主張，蓋有關系爭契約之一切細節，被上訴人均
    依上訴人加邦公司之指示，從未曾與國外API公司聯繫，更遑論有共同議定之事
    實。況於八十七年十月三十日就產品包裝部分，上訴人根本未向被上訴人確認（
    同被上證七），則被上訴人又如何能依約如期交貨？顯見上訴人主張就價格、數
    量、包裝、標籤、交貨等合約內容乃雙方早與訴外人國外API公司三方議定云云
    ，與事實證據均不符，乃臨訟編纂，諉不足採。
四、上訴人未依約先給付訂金，此乃可歸責於被告之事由，至為明灼：再查，依雙方
    契約約定，上訴人加邦公司應於訂單確認時先支付被上訴人該批貨物總價百分之
    三十之訂金，然加邦公司並未如期付款，惟為騙取被上訴人出貨，竟傳真面額五
    十萬之支票乙張（被上證八），誑稱欲交付該支票，使被上訴人不疑有他，而陸
    續出貨，然傳真上所示之支票，被上訴人至今仍未曾收受。對於上訴人等用此欺
    罔之手段，詐騙被上訴人出貨，被上訴人於日前已向台北地方法院檢察署提出刑
    事詐欺告訴並經檢察官提起公訴在案。上訴人雖抗辯乃因被上訴人生產進度無法
    掌控故對收取訂金事宜心存顧慮裹足不前云云，惟查：被上訴人於第一批貨交付
    前，即八十七年十月二十九日及三十日即連續發函要求伊等付款，並無上訴人所
    稱心存顧慮而不敢收取訂金之情況，此有被上訴人八十七年十月二十九日函：「
    ２、原議定之訂金30％迄今未收到」（同被上證六）及八十七年十月三十日函文
    「據查每筆交易之匯差均為達1％，貴公司確以匯率損失之原因未依期付款，使
    本公司無法正常作業．．．請貴公司立即處理」（同被上證七）可稽，顯見上訴
    人所辯違反經驗法則，不值一駁。
五、上訴人公司負責人業因本案遭檢察官提起詐欺公訴在案：依檢察官起訴書所載：
    「被告（即上訴人加邦公司負責人丙○○）以加邦公司名義向告訴人（即被上訴
    人）正運公司訂貨外銷，正運公司自八十七年十月三十一日起至同年十一月十七
    日止，陸續依指示出貨交付加邦公司空運國外，其間被告未曾告知正運公司交貨
    有何遲延致國外客戶不能付款之情事，至正運公司全部交貨逾月後，被告始以正
    運公司交貨遲延為由拒絕付款，已有違常情．．．且ＡＰＩ公司既與加邦公司約
    定貨到三十日始支付全部貨款，惟被告卻與正運公司約定先付百分之三十，則在
    國外客戶尚未給付貨款之情形下，被告根本毫無支付百分之三十貨款之資力，其
    竟與正運公司約定在交貨前先給付部分貨款，事後亦未依約履行給付義務，衡情
    其在訂約時即有欺瞞之意甚明．．．。況就契約關係而言，加邦公司與正運公司
    及ＡＰＩ公司間各有不同之買賣關係存在，其交貨如有遲延，ＡＰＩ公司應係要
    求出賣人加邦公司直接負責，惟依上開傳真影本所示，ＡＩＰ公司竟未要求加邦
    公司負責，反而要求與ＡＰＩ公司毫無契約關係之正運公司負責賠償一切損害，
    亦有違常理．．．。」云云（被上證九），顯見上訴人等所辯核係卸責之詞。
六、縱退萬步言，認為系爭產品有上訴人等所稱之瑕疵，亦因上訴人怠於行使權利而
    視為承認無瑕疵：末按「買受人應按物之性質，依通常程序從速檢查其所受領之
    物。如發見有應由出賣人負擔保責任之瑕疵時，應即通知出賣人。買受人怠於為
    前項之通知者，除依通常之檢查不能發見之瑕疵外，視為承認其所受領之物。」
    民法第三百五十六條定有明文，徵諸前開條文規定，縱認系爭產品有上訴人等所
    稱之瑕疵，亦因上訴人怠於行使權利而視為承認無瑕疵。設若系爭貨物確有渠所
    稱之瑕疵，則渠大可向被上訴人主張瑕疵擔保責任，惟渠於本件訴訟前根本未曾
    提起，迨至被上訴人提起本件訴訟時，始臨訟飾詞主張。上訴人復抗辯系爭貨物
    並未驗收云云，惟依經驗法則，若果無驗收之事實，則被上訴人顯然並未交付系
    爭貨品或所交付貨品瑕疵頻仍，既是如此，則上訴人自可拒絕付款，又何須交付
    系爭支票予被上訴人？益證上訴人所謂無驗收云云，純屬狡辯。至於上訴人主張
    就被上訴人於出貨之初，早已自知出交期有瑕疵云云，被上訴人嚴加否認，況上
    訴人貨從未能舉證證明曾以書面告知被上訴人系爭產品有任何瑕疵，而只引用國
    外API公司之傳真稿，意圖混淆視聽，毫無依據，其所主張，不足採信。
七、針對上訴人等九十年六月二十八日之上訴理由狀所提證物就其形式之真正等，表
    示意見如下：
（一）證一：對於該文件影本之形式及內容之真正均否認，且與本案無關。
（二）證二：對該「買賣契約書」影本之形式及內容之真正均不否認（即同被上證五
      ）。
（三）證三：對該「買賣契約書」影本之形式及內容之真正均不否認（即同被上證五
      ）。
（四）證四：對該「出貨聯絡單」影本之形式及內容之真正均不否認（即同被上證六
      ）。
（五）證五：對該「訂金支票傳真」影本之形式及內容之真正均不否認（即同被上證
　    八）。
（六）證六：對該傳真函影本之形式及內容之真正均否認。
（七）證七：對該照片影本之形式及內容之真正均否認，且與本案無關。
（八）證八：對該「彰化銀行存款單」影本之形式及內容之真正均不否認（即同被上
      證三）。
（九）證九：對該出入境證影本之形式及內容之真正均否認，且與本案無關。
（十）證十：對該「出貨聯絡單」影本之形式及內容之真正均不否認（即同被上證六
      ）。
八、針對上訴人等九十年八月十日之上訴理由狀所提證物就其形式之真
    正等，表示意見如下：
（一）證一：對該「買賣契約書」影本之形式及內容之真正均不否認（即同被上證五
      　）。
（二）證　二：對該「買賣契約書」影本之形式及內容之真正均不否認（即同被上證
      五）　。
（三）證三：對於該表影本之形式及內容之真正均否認，且與本案無關。
（四）證四：　對於該表影本之形式及內容之真正均否認，且與本案無關。
（五）證五：對該「出貨聯絡單」影本之形式及內容之真正均不　否認（即同被上證
      七　）。
（六）證六：對該「出貨通知函」影本之形式及內容之真正均不否認（即同被上證六
      ）。
（七）證七：對該「　訂金支票傳真」影本之形式及內容之真正　均不否認（即同被
      上證八）。
（八）證八：對該傳真　函影本之形式及內容之真正均否認。
（九）證九：對該傳真函影本之形式及內容之真正均否認，且與本案無關。
九、針對上訴人九十年十月二十五日之答辯狀所提證物就其形式之真正等，表示意見
    如下：
（一）證一：對於該傳真函影本之形式及內容之真正均否認。
（二）證二：對於該傳真函影本之形式及內容之真正均否認。
（三）證三：對該「出貨聯絡單」之形式及內容之真正均不否認（即同被上證七）。
  　　　　　雖上訴人欲以證　三「正運公司出貨聯絡單」證明被上訴人曾於十月七
  　　　　　日將LP-400及LP-800以樣品無償各寄予國外等語，惟被上訴人深感莫名
  　　　　　，蓋自始至終被上訴人均將上開樣品交付與上訴人，從未直接與國外
  　　　　　API公司聯繫，上訴人之主張乃臨訟編纂，諉不足採。
（四）證四：對於該函影本之形式及內容之真正均否認，且與本案無關。
（五）證五：對該「買賣契約書」影本之形式及內容之真正均不否認（即同被上證五
      ）。
（六）證六：對於該憑證影本之形式及內容之真正均否認，且與本案無關。
（七）證七：對該傳真函影本之形式及內容之真正均否認。
（八）證八：對該信函影本之形式及內容之真正均否認，且與本案無關。
（九）證九：對該出入境證影本之形式及內容之真正均否認，且與本案無關。
（十）證十：對該「函」之形式及內容之真正均不否認，但否認該函與上訴人所提及
  　　　　　之「標籤確　認」事件有任何關連，此可由該函之內容觀之可稽。況縱
  　　　　　退萬步言，認該函與上訴人所提及之「標籤確認」事件有關連，然亦與
  　　　　　本案所涉事實無關。
（十一）證十一：對該憑證影本之形式及內容之真正均不否認，但此證物乃不足以證
　　　　　　　　明上訴人所主張：每回出貨時，被上訴人便即派員持出貨單或銷貨
　　　　　　　　憑證前往上訴人公司簽收並同時收取票款，未有例外等語。
十、綜右所述，上訴人抗辯系因可歸責於被上訴人之原因而致給付遲延各節，諉不足
    採。被上訴人既依約交付貨物，上訴人自應依約給付貨款，今被上訴人乃一殷實
    之公司，向來以誠實信用履行契約，此有被上訴人公司獲得國際ISO 9001之認證
    書可稽（被上證十）。
參、證據：除援用原審之立證方法外，提出下列證據為證。
　　被上證一：系爭支票正、反面。
　　被上證二：存款不足退票單。
    被上證三：上訴人清償十萬元之匯款單。
    被上證四：上訴人等答辯狀。
　　被上證五：雙方二次買賣契約書。
    被上證六：出貨通知函。
    被上證七：被上訴人之交貨通知單
    被上證八：上訴人乙○○之傳真文。
    被上證九：台北地院檢察官起訴書。
    被上證十：被上訴人之IS09001之認證書。
    理  由
一、被上訴人於原審起訴主張其因銷售貨物而持有上訴人乙○○所簽發之發票日八十
    八年二月二十八日，付款人台北市銀行信義分行，面額一百八十七萬一千零八十
    九元，並經上訴人加邦公司背書之支票乙紙，詎被上訴人於八十八年三月一日提
    示，竟不獲付款，上訴人等嗣於八十八年三月三日向被上訴人清償十萬元，惟其
    餘一百七十七萬一千零八十九元迄今仍未給付，迭經催討，均不獲置理等語。
二、上訴人則以被上訴人正運公司未依買賣契約約定之期限交付貨物 (詳如證一、二
    )，而後又幾度自許交貨期限但仍數度延宕，致使國外API公司趕不及於聖誕、新
    年進貨季節將係爭貨品交予客戶。在被上訴人正運公司自行安排首批出貨八十七
    年十月三十一日前，API公司即早於八十七年十月二十八日直接通知被上訴人取
    消訂單。正運公司明知出貨勢必被拒，仍強行造成出貨之事實，自然未依合約約
    定通知上訴人驗收係爭貨品。首批貨到時，國外API公司尚存挽回之心，即速配
    送至客戶處。未詎，又竟遭到客戶意外發現貨品未貼標籤、短裝電池、接觸不良
    及無功能顯示等多項重大瑕疵。API公司即要正運公司儘速補救，被上訴人則透
    過FEDEX飛達國際快遞公司於八十七年十一月六日補遞電池、標籤及配件等  (詳
    如證五) 。兩造於買賣合約書中簽訂之係爭商品因被上訴人正運公司一再交貨不
    及，運輸方式已由海運改為空運。孰料，正運公司無視承諾，將原訂八十七年十
    月三十日以前應出貨完畢之商品，延宕至八十七年十月三十一日方首次出貨，僅
    一萬餘支雷射筆，出貨數量之零散 (合約原訂十月二十三日及十月三十日以前分
    二批出貨，正運公司自行十月三十一日、十一月五日、十一月六日、十一月七日
    、十一月十七日分為五批出貨)，及出貨耗時之冗長  (合約原訂兩批貨七天以內
    應全數出畢，依正運公司出貨連絡單記載出貨至少耗時十七天。)，使得國外API
    公司額外增加進貨成本及人事費用，甚使得客戶對其相關商品連帶失去信心，故
    特要求原封退回其後運商品。本件乃係不可歸責於被上訴人之事而遲延給付，加
    邦公司自無權向被上訴人主張遲延之損害賠償，本件被上訴人交付之貨物，係因
    與上訴人丙○○為負責人之加邦公司間之買賣關係而來，並非因上訴人施用詐術
    所致。主張抵銷及求償金額計算明細及證據：（一）主張因被上訴人不履行所生
    之損害抵銷及求償部分：總計新台幣四百七十三萬五千二百八十五元整。（二）
    加邦公司負責人丙○○因係爭交易交貨發生瑕疵，應API公司要求五次赴加旅費
    ，以每趟機票至少三萬元和差旅支出約二萬元估算，前後五次 (有出入境可稽。
    如證十六) ，共計新台幣二十五萬元整。上訴人依據民法第二三二條遲延後之給
    付，於債權人無利益者，債權人得拒絕其給付，並得請求賠償因不履行而生之損
    害。及第三六○條買賣之物，缺少出賣人所保證之品質者，買受人得不解除契約
    或請求減少價金，而請求不履行之損害賠償。出賣人故意不告知物之瑕疵者，亦
    同。今日被上訴人之請求尚不足與上訴人之損失相抵，故其請求給付票款顯於理
    不符等語置辯。
三、按票據債務人不得以自己與發票人或執票人之前手間所存抗辯之事由對抗執票人
    。票據法第十三條定有明文。查兩造前於八十七年十月十四日訂立貨物買賣契約
    ，原訂第一批價值八十九萬六千七百元貨物之五千四百三十二支雷射筆之交貨期
    限為八十七年十月二十三日，第二批價值九十七萬一千二百五十元貨物之六千支
    雷射筆之交貨期限為八十七年十月三十日，嗣後被上訴人於八十七年十一月七日
    、同年十一月十七日始分別將第一批貨及第二批貨如數交付，上訴人加邦公司則
    於八十八年一月十九日交付由上訴人乙○○所簽發之發票日八十八年二月二十八
    日，付款人台北市銀行信義分行，面額一百八十七萬一千零八十九元，並經上訴
    人加邦公司背書之支票乙紙，嗣上訴人等僅於八十八年三月三日向被上訴人清償
    十萬元等情，業據被上訴人提出支票及退票理由單、存款憑條影本、買賣合約書
    、被上訴人公司出貨通知單、被上訴人公司出貨明細影本為證，並為兩造所不爭
    執，應認為真正。惟上訴人二人對於所餘票款之給付，則均為上開之辯詞，然揆
    諸上開規定，上訴人乙○○僅為發票人，與被上訴人間並未存有上開買賣關係，
    從而上訴人乙○○以被上訴人與上訴人加邦公司間之買賣關係原因抗辯事由，以
    資抗辯執票人即被上訴人，即屬無據，上訴人乙○○仍應負票據法上之發票人責
    任，先予敘明。
四、又查上訴人加邦公司與被上訴人之上開買賣契約，既約定應於八十七年十月二十
    三日、十月三十日分別交第一、二批貨，則被上訴人竟於八十七年十一月七日、
    十一月十七日始交貨完畢，顯然被上訴人有遲延交貨之情，雖被上訴人主張依其
    向上訴人加邦公司之函曾表示加邦公司標籤未能如期確認、訂金百分之三十未收
    到、十月十六日至二十七日兩次颱風影響生產線，故預定八十七年十一月二日、
    九日交貨云云，惟查針對上開函示，上訴人加邦公司則抗辯其尚未回覆，被上訴
    人即自行出貨等語，且被上訴人亦未舉證上訴人加邦公司有回覆之事實，故已無
    法認定其延後交貨業經上訴人加邦公司同意或係上訴人加邦公司未能確認標籤之
    故。再查被上訴人所謂二次颱風影響生產線部分，依上訴人加邦公司提出之中央
    氣象局颱風資料顯示，所謂第一次颱風，名為瑞伯，發布海上、陸上颱風警報時
    間均為十月十三日。而兩造買賣合約於十月十四日所簽訂，是時颱風已來襲，被
    上訴人在確認第一批交貨期限時應已將此因素列入考量。又其所謂第二次颱風，
    名為芭比絲，發布海上颱風警報時間為十月二十五日，發布路上颱風警報時間為
    十月二十六日。而兩造約定第一批交貨期限為十月二十三日以前，被上訴人若準
    時交貨，必不致遭逢十月二十五日颱風侵襲，早於颱風來襲前即出貨完畢。況縱
    如被上訴人所言遭遇二次颱風，造成斷電而影響到系爭產品生產線三、五個工作
    天，則該兩批貨品最遲也理應於八十七年十月二十七日及十一月三日即可全數出
    貨完畢，當不致延宕至十月三十一日至十一月十七日。另查被上訴人既於簽約之
    際要求上訴人支付定金，卻在明知定金尚未收取情況下仍願出貨，足證被上訴人
    主張因定金未收導致延誤交期一節，實不足採，從而被上訴人主張可歸責於上訴
    人加邦公司原因而遲延交貨部分，均不可採，應認被上訴人確有遲延交付系爭貨
    物。
五、再按買受人應按物之性質，依通常程序從速檢查其所受領之物。如發見有應由出
    賣人負擔保責任之瑕疵時，應即通知出賣人。買受人怠於為前項之通知者，除依
    通常之檢查不能發見之瑕疵外，視為承認其所受領之物。民法第三百五十六條定
    有明文。查被上訴人主張系爭貨物縱有上訴人所稱之瑕疵，亦因上訴人怠於行使
    權利而視為承認無瑕疵等語，雖上訴人加邦公司提出所謂國外客戶ＡＰＩ公司證
    明文件，證明ＡＰＩ公司曾要求補救瑕疵，被上訴人曾透過FEDEX飛達國際快遞
    公司於八十七年十一月六日遞送電池、標籤、配件及API公司在遭到客戶退貨，
    正式收到訂單取消函時曾傳真予被上訴人之情，惟均經被上訴人所否認真正，按
    私文書應由舉證人證其真正，民事訴訟法第三百五十七條定有明文。從而上訴人
    既無法舉證上開文件為真正，自亦不能證明被上訴人有因貨物瑕疵而自行補正之
    事實，另上訴人加邦公司復抗辯系爭貨物並未驗收云云，惟依經驗法則，若果無
    驗收之事實，則被上訴人又如何交付系爭貨物，況未通過驗收，則上訴人自可拒
    絕付款，又何須交付系爭支票予被上訴人？故揆諸前開規定，應認系爭貨物並無
    瑕疵。
六、末查上訴人加邦公司主張依民法第二三二條遲延給付之規定，拒絕被上訴人給付
    ，請求賠償因不履行而生之損害及依民法第三六○條買賣之物，缺少出賣人所保
    證之品質者，買受人得不解除契約或請求減少價金，而請求不履行之損害賠償：
    包括１、待退運貨品之金額，共計新台幣八十八萬九千七百八十五元、２、待退
    運貨品進口時之進口關稅計加幣7,611.51，折合新台幣為十六萬七千五百元３、
    待退運貨品進口時之進口運費計加幣3,645.73，折合新台幣為八萬元。４、待退
    運貨品退運運費估計，折合新台幣約八萬元整。５、API公司為推廣正運公司產
    品，自八十七年初截至八十七年十月十五日止，所產生之費用開支共計加幣
　　39,916.70，折合新台幣八十七萬八千元。６、因正運公司交貨延遲及貨品瑕疵
　　導致API公司在美、加市場遭受獲利及商譽雙重損失。向被上訴人求償加幣十二
　　萬元整，折合新台幣二百六十四萬元；預期利益損害抵銷分：總計新台幣六十萬
　　七千一百六十元，共四百七十三萬五千二百八十五元對系爭票款作抵銷部分，除
　　上訴人主張依民法第三六○條買賣之物，缺少出賣人所保證之品質者，而請求不
　　履行之損害賠償，因上訴人加邦公司無法證明被上訴人交付貨物有瑕疵之情，已
　　如前述而不可採外，上訴人加邦公司主張依民法第二三二條遲延給付之規定，請
　　求賠償因不履行而生之損害部分，固據其提出國外API公司E-mail待退運之係爭
　　貨品、國外API公司為推展產品，自八十七年初截至八十七年十月十五日止所產
　　生費用憑證、加拿大最大寵物連鎖商PET   VALU至函API公司取消訂單、國外API
　　公司至上訴人加邦公司函、上訴人加邦公司丙○○出入境影本為證，然均經被上
    訴人所否認上開私文書之真正，上訴人加邦公司又無法另為舉證證明上開私文書
    為真正，亦應認上訴加邦公司此部分之主張尚不足採。
七、末按發票人、承兌人、背書人及其他票據債務人，對於執票人連帶負責。支票並
    準用之；執票人向支票債務人行使追索權時，得請求自為付款提示之日起之利息
    ，如無約定利率者，依年利息百分之六計算，票據法第一百四十四條、第九十六
    條第一項、第一百三十三條分別定有明文。查本件被上訴人確有遲延交付系爭貨
    物之情，惟上訴人加邦公司主張對系爭票款以被上訴人遲延給付、瑕疵給付之損
    害賠償額抵銷部分，並無法證明；上訴人乙○○因票據為文義、無因證券，應負
    票據法上發票人責任，均已如前述，從而被上訴人依票據法律關係請求上訴人即
    系爭支票發票人乙○○、背書人加邦公司連帶給付系爭票款壹佰柒拾柒萬壹仟零
    捌拾玖元，及自八十八年三月二日起至清償日止，按年息百分之六計算之利息，
    揆諸首開規定，為有理由，應予准許。原審判命上訴人如數給付，理由雖有不同
    ，但結論並無二致，上訴意旨指摘原判決不當，求予廢棄改判，為無理由，應予
    駁回其上訴。
八、據上論結，本件上訴為無理由，依民事訴訟法第四百三十六條之一第三項、第四
    百四十九條第二項、第八十五條第二項，判決如主文。
中　　　華　　　民　　　國　　九十一　　年　　　五　　　月　　　十　　　日
          　                                民事第二庭審判長法官
                                                            法官
                                                          　法官
右為正本係照原本作成
不得上訴
中　　　華　　　民　　　國　　九十一　　年　　　五　　　月　　　　　　　日
~B法院書記官　魏淑娟
